臺灣高等法院臺中分院刑事判決　　　94年度交上訴字第1848號
上　訴　人
即　被　告　甲○○
選任辯護人　尤榮福　律師
上列上訴人因公共危險案件，不服臺灣彰化地方法院94年度交訴
字第32號，中華民國94年6月21日第一審判決（起訴案號：臺灣
彰化地方法院檢察署94年度偵字第1020號），提起上訴，本院判
決如下：
    主  文
上訴駁回。
甲○○緩刑參年。
    事實及理由
一、本案經本院審理結果，認第一審判決認事用法及量刑均無不
    當，應予維持，並引用第一審判決書記載之事實、證據及理
    由（如附件）。
二、上訴人即被告（下稱被告）甲○○上訴意旨雖一再辯稱：伊
    並不知有撞及被害人乙○○所騎機車之事，且於警詢時警方
    並未依法錄音，警方係先問完並做好筆錄後，說伊要好好配
    合就沒事，始要伊照著筆錄念並錄音，另警方於要訊問前亦
    未踐行刑事訴訟法第九十五條所規定之告知義務，故伊之警
    詢筆錄並無證據能力云云。惟查（一）原判決已於理由內說
    明認定被告之警詢筆錄具有證據能力，及被告辯稱其不知有
    撞及被害人乙○○所騎機車之事云云，並不足取之理由（見
    原判決理由欄）。（二）警方於訊問被告案情之前，已告知
    被告「你涉嫌公共危險，於受訊問時，得行使下列權利：
    得保持緘默，無須違背自己之意思而為陳述。得選任辯護
    人。得請求調查有利之證據。」等情，並經被告簽名及按
    捺指印在旁，有被告之警詢筆錄足按（見警卷第一頁），且
    證人即承辦警員邱國良於原審亦到庭結證稱：「我確實有於
    製作筆錄前對被告告知相關權利」等語（見原審卷第三一頁
    反面），尚難認警方於要訊問被告之前並未踐行刑事訴訟法
    第九十五條所規定之告知義務。（三）證人邱國良、黃裕銜
    等二人已於原審審理時到庭具結並接受被告及檢察官之交互
    詰問在案，事實已臻明確，核無再傳訊之必要。綜上所述，
    足證被告上開所辯顯係飾卸之詞，不足採信。是被告之上訴
    ，並無理由，應予駁回。
三、又被告未曾受過有期徒刑以上刑之宣告，有台灣高等法院被
    告全國前案紀錄表足按，且於犯後已與被害人乙○○成立調
    解並賠償損害，有彰化縣伸港鄉調解委員會調解書影本一份
    在卷足按（見本院卷第六四頁），足見其犯後具有悔意，其
    經此教訓應知警惕，並無再犯之虞，本院認上開所宣告之刑
    以暫不執行為適當，故併予宣告緩刑三年，以勵自新。
四、據上論斷，應依刑事訴訟法第三百七十三條、第三百六十八
    條、刑法第七十四條第一款，判決如主文。
本案經檢察官丙○○到庭執行職務。
中　　華　　民　　國　　94　　年　　11　　月　　22　　日
                刑事第八庭  審判長法　官　羅　得　村
                                  法　官　紀　文　勝
                                  法　官　劉　榮　服
上列正本證明與原本無異。
如不服本判決應於收受送達後十日內向本院提出上訴書狀，其未
敘述上訴之理由者並得於提起上訴後十日內向本院補提理由書（
均須按他造當事人之人數附繕本）。
                                  書記官　周　巧　屏
中　　華　　民　　國　　94　　年　　11　　月　　23　　日
　　　　　　　　　　　　　　　　　　　　　　　　　　　Ｆ
